zh-CN: 牛奶起泡系统: 自动打奶泡; 无; Panarello 喷嘴; 蒸汽棒; 其他
nl: Melkopschuimsysteem: Automatische melkopschuimer; Geen; Panarello; Stoompijpje; Overig
vi: Hệ thống tạo bọt sữa: Máy tạo bọt sữa tự động; Không có; Vòi tạo bọt Panarello; Vòi đánh sữa; Khác
ro-RO: Sistem de spumare a laptelui: Spumator automat de lapte; Niciuna; Panarello; Duză de abur; Altele
lt-LT: Pieno plakimo sistema: Automatinis pieno plakiklis; Nėra; Panarello; Garo vamzdelis; Kita
it: Sistema di montaggio del latte: Schiumatore automatico per il latte; Nessuna; Panarello; Lancia vapore; Altro
th: ระบบตีฟองนม: เครื่องตีฟองนมอัตโนมัติ; ไม่มี; แบบพานาเรลโล; ไม้พ่นไอน้ำ; อื่นๆ
ru: Система вспенивания молока: Автоматический вспениватель молока; Нет; Панарелло; Паровая трубка; Другое
es: Sistema de espumado de leche: Espumador de leche automático; Ninguno; Panarello; Boquilla de vapor; Otros
sv: Mjölkskumningssystem: Automatisk mjölkskummare; Inga; Panarello; Ångrör; Övrigt
el: Σύστημα αφρού γάλακτος: Αυτόματος αφροποιητής γάλακτος; Καμία; Παναρέλο; Ακροφύσιο ατμού; Άλλο
de: Milchaufschäumsystem: Automatischer Milchaufschäumer; Keine; Panarello; Dampftechnik; Sonstiges
sk-SK: Systém napenenia mlieka: Automatický napeňovač mlieka; Žiadne; Panarello; Parná dýza; Iné
sl-SI: Sistem za penjenje mleka: Avtomatski penilnik mleka; Brez; Panarello; Paličica za paro; Druga
pl: System spieniania mleka: Automatyczny spieniacz do mleka; Brak; Panarello; Dysza parowa; Pozostałe
fr: Système de moussage du lait: Mousseur à lait automatique; Aucune; Panarello; Buse vapeur; Autre
tr: Süt köpürtme sistemi: Otomatik süt köpürtücü; Yok; Panarello; Köpük çubuğu; Diğer
da: Mælkeskumningssystem: Automatisk mælkeskummer; Ingen; Panarello; Mælkeskummer; Andet
pt-PT: Sistema de espuma de leite: Espumador de leite automático; Nenhum; Panarello; Bocal de vapor; Outro
bg-BG: Система за разпенване на мляко: Автоматичен разпенител на мляко; Няма; Panarello; Парна дюза; Друго
zh-TW: 奶泡系統: 自動奶泡; 無; Panarello; 蒸氣管; 其他
en: Milk frothing system: Automatic milk frother; None; Panarello; Steam wand; Other
hu: Tejhabosító rendszer: Automatikus tejhabosító; Egyik sem; Panarello; Gőzcső; Egyéb
ja: ミルク泡立てシステム: 自動ミルク泡立て器; なし; Panarello; スチームワンド; その他
fi: Maidonvaahdotusjärjestelmä: Automaattinen maidonvaahdotin; Ei mikään; Panarello; Höyrysuutin; Muu
ko: 우유 거품 시스템: 자동 우유 거품기; 없음; 파나렐로; 스팀봉; 기타
cs: Systém pěnění mléka: Automatický napěňovač mléka; Bez možnosti napěnění; Panarello; Parní tryska; Jiné
pt-BR: Sistema de formação de espuma de leite: Espumador automático de leite; Nenhum; Panarello; Bico de vapor; Outro
nb: Melkeskummingssystem: Automatisk melkeskummer; Ingen; Panarello; Damparm; Annet
hr-HR: Sustav za pjenjenje mlijeka: Automatska pjenilica mlijeka; Nema; Panarello; Parni štapić; Ostalo